---
title: "Analise exploratoria"
author: "João Lucas"
date: "2024-08-05"
output:
  pdf_document: default
  html_document: default
  word_document: default
---

# Análise exploratório de dados 

```{r} {r setup, include=FALSE}
knitr::opts_chunk$set(echo = TRUE)
```

```{r}
library(ggplot2)
library(dplyr)
library(lubridate)
library(corrplot)
library(factoextra)
```

## Carregamento e Preparação dos Dados:

### 1. Tabela targets_salesperson_final:

```{r}
targets_salesperson_final = read.csv("C:/Users/Inteli/Documents/GitHub/Analise_exploratoria_R/Dados/targets_salesperson_final.csv")
head(targets_salesperson_final, 5)
```

```{r}
str(targets_salesperson_final)
```

```{r}
summary(targets_salesperson_final)
```

1.1. Descrição das colunas:

```{r}
names(targets_salesperson_final)
```

1.1.1 - id_employee: identificador do funcionário.
1.1.2 - sales_target: representam metas mensais de vendas de cada funcionário.
1.1.3 - month: mês e o ano correspondentes a cada meta de vendas de cada funcionário.

1.2 Análise Univariada: 

```{r}
sales_target_col <- "sales_target"

ggplot(targets_salesperson_final, aes(x = .data[[sales_target_col]])) +
  geom_histogram(binwidth = 1000, fill = "blue", color = "black", alpha = 0.7) +
  theme_minimal() +
  labs(title = "Distribuição das Metas de Vendas", x = "Metas de Vendas", y = "Frequência")

ggplot(targets_salesperson_final, aes(x = .data[[sales_target_col]])) +
  geom_density(fill = "blue", alpha = 0.5) +
  theme_minimal() +
  labs(title = "Densidade das Metas de Vendas", x = "Metas de Vendas", y = "Densidade")

ggplot(targets_salesperson_final, aes(y = .data[[sales_target_col]])) +
  geom_boxplot(fill = "blue", alpha = 0.7) +
  theme_minimal() +
  labs(title = "Boxplot das Metas de Vendas", y = "Metas de Vendas")

identify_outliers <- function(data, variable, factor = 1.5) {
  Q1 <- quantile(data[[variable]], 0.25, na.rm = TRUE)
  Q3 <- quantile(data[[variable]], 0.75, na.rm = TRUE)
  IQR <- Q3 - Q1
  lower_bound <- Q1 - factor * IQR
  upper_bound <- Q3 + factor * IQR
  outliers <- data %>% filter(data[[variable]] < lower_bound | data[[variable]] > upper_bound)
  return(outliers)
}

outliers_sales_target <- identify_outliers(targets_salesperson_final, "sales_target", 2)

print("Outliers nas Metas de Vendas com fator 2:")
print(outliers_sales_target)

```

Outliers: Com o calculo do interquartil não foi encontrado nenhum outliers.


1.3. - Análise Bivariada: 

```{r}
ggplot(targets_salesperson_final, aes(x = month, y = sales_target, color = factor(id_employee))) +
  geom_point(alpha = 0.7) +
  theme_minimal() +
  labs(title = "Relação entre Metas de Vendas e Mês",
       x = "Mês",
       y = "Metas de Vendas",
       color = "ID do Funcionário")

ggplot(targets_salesperson_final, aes(x = month, y = sales_target, fill = factor(id_employee))) +
  geom_bar(stat = "identity", position = "dodge") +
  theme_minimal() +
  labs(title = "Distribuição das Metas de Vendas por Mês",
       x = "Mês",
       y = "Metas de Vendas",
       fill = "ID do Funcionário")

correlation_matrix <- cor(targets_salesperson_final %>% select(sales_target))

library(corrplot)


numeric_vars <- targets_salesperson_final %>%
  select(where(is.numeric))

correlation_matrix <- cor(numeric_vars, use = "complete.obs")

corrplot(correlation_matrix, method = "circle", type = "upper", tl.cex = 0.8, title = "Matriz de Correlação")
```

1.4. - Análise Multivariada:

```{r}
numeric_vars <- targets_salesperson_final %>%
  select(where(is.numeric))

scaled_data <- scale(numeric_vars)

pca_result <- prcomp(scaled_data, center = TRUE, scale. = TRUE)

fviz_pca_biplot(pca_result, 
                geom.ind = "point", 
                pointshape = 21, 
                pointsize = 2.5,
                fill.ind = targets_salesperson_final$id_employee, 
                col.ind = "black", 
                palette = "jco",
                addEllipses = TRUE,
                label = "var",
                col.var = "blue",
                repel = TRUE,
                title = "Biplot da Análise de Componentes Principais (PCA)"
)
```

1.5. -  Conclusão da análise: 


1.5.1. Resumo das Principais Descobertas:

As metas de vendas variam principalmente entre 20.000 e 40.000, com a maioria concentrada em torno de 30.000 a 35.000, conforme observado nos gráficos de distribuição e densidade. Isso indica uma tendência central com pouca variação nas metas estabelecidas para os vendedores.

O boxplot mostra uma distribuição uniforme das metas de vendas, com uma mediana próxima a 30.000 e sem outliers detectados utilizando um fator de 2 para o cálculo do interquartil. Isso sugere que as metas de vendas são estabelecidas de forma consistente e sem valores extremos.

1.5.2. Limitação da análise:

Análise Temporal Limitada: A análise temporal apresentada não detalha as tendências sazonais ou mudanças nas metas de vendas ao longo do tempo, o que poderia ajudar no entendimento de padrões de vendas.

1.5.3. Sugestões para Análises Futuras:

Analisar as metas de vendas segmentadas por produto, região ou equipe para identificar variações e oportunidades de otimização nas estratégias de vendas.





